臺灣高等法院刑事裁定
111年度聲字第1764號
聲  請  人  臺灣高等檢察署檢察官
受  刑  人  劉得權



上列聲請人因受刑人數罪併罰有二裁判以上，聲請定其應執行之
刑（聲請案號：臺灣高等檢察署111年度執聲字第726號），本院
裁定如下：
    主  文
劉得權犯如附表所示各罪所處之刑，應執行有期徒刑伍年拾月。
    理  由
一、聲請意旨略以：受刑人劉得權因違反毒品危害防制條例等數
    罪，先後經判決確定如附表，應依刑法第50條第1項第1款、
    第2項、第53條、第51條第5款規定，定其應執行之刑，爰依
    刑事訴訟法第477條第1項聲請裁定等語。
二、按裁判確定前犯數罪者，併合處罰之，但得易科罰金與不得
    易科罰金之罪，不在此限；前項但書情形，受刑人請求檢察
    官聲請定應執行刑者，依第51條規定定之；數罪併罰，有二
    裁判以上者，依第51條之規定，定其應執行之刑；數罪併罰
    ，分別宣告多數有期徒刑者，於各刑中之最長期以上，各刑
    合併之刑期以下，定其刑期，但不得逾30年，刑法第50條第
    1項但書第1款、第2項、第53條及第51條第5款分別定有明文
    。準此，合於數罪併罰之數罪，其中有得易科罰金之罪與不
    得易科罰金之罪，須經受刑人請求檢察官聲請，始得依刑法
    第51條第5款之規定定其應執行之刑。又數罪併罰中之一罪
    ，依刑法規定得易科罰金，若因與不得易科之他罪併合處罰
    結果，而不得易科罰金時，原可易科罰金部分所處之刑，自
    亦無庸為易科折算標準之記載，司法院釋字第144號解釋意
    旨亦可資參照。
三、經查：本件受刑人因三人以上共同詐欺取財、詐欺取財、販
    賣第三級毒品罪，先後經臺灣士林地方法院、臺灣桃園地方
    法院、本院判處如附表編號1至5所示之刑，均經分別確定在
    案，有如附表所示之判決、本院被告前案紀錄表存卷可佐。
    又附表編號2所處罪刑係得易科罰金之罪刑，與附表編號1、
    3至5所處罪刑係不得易科罰金之罪刑，原依刑法第50條第1
    項但書之規定不得併合處罰，惟受刑人已具狀檢察官向法院
    聲請定其應執行刑，有「臺灣桃園地方檢察署依102年1月23
    日修正之刑法第50條調查受刑人是否聲請定應執行刑調查表
    」附卷可參，本院自應依刑法第50條第2項之規定，依同法
    第51條規定定其應執行刑。茲檢察官向最後事實審之本院聲
    請定其應執行之刑，本院審核認其聲請於法尚無不合，經審
    酌受刑人如附表各罪所示刑度之外部限制（總刑期為有期徒
    刑96年3月）；附表編號3至5所示之罪，曾經臺灣桃園地方
    法院106年度訴字第756號判決應執行有期徒刑4年6月（上訴
    後經本院108年度上訴字第3938號判決駁回上訴，復經最高
    法院以110年度台上字第1627號判決附表編號3、4部分駁回
    上訴，附表編號5部分撤銷發回，並由本院以110年度上更一
    字第145號審理，嗣經受刑人撤回此部分上訴而確定）及受
    刑人所犯如附表編號1至2所示之罪均屬詐欺之財產犯罪、附
    表編號3至5所示之罪均屬販賣毒品犯罪，各犯罪類型、手段
    相似，此部分責任非難重複之程度亦較高，所犯數罪時間、
    各罪之侵害法益、個別罪質內容、犯罪情節，且審酌受刑人
    違反之嚴重性、所犯數罪為整體非難評價，並貫徹刑法量刑
    公平正義理念之內部限制及受刑人之意見（參本院查詢表）
    ，定其應執行之刑如主文所示。至受刑人所犯附表編號1、2
    所示之罪，經接續執行後，於民國108年8月30日假釋出監，
    迨於109年2月3日未經撤銷假釋，所餘刑期視為執行完畢，
    有本院被告前案紀錄表在卷可稽，惟附表編號3至5之罪均係
    在附表編號1所示之罪判決確定前所犯，合於數罪併罰要件
    ，仍應合併定其應執行之刑，僅檢察官就已執行之附表編號
    1、2部分於換發執行指揮書時予以扣除，附此敘明。
四、據上論斷，應依刑事訴訟法第477條第1項，刑法第53條、第
    51條第5款、第50條第1項但書、第2項，裁定如主文。
中　　華　　民　　國　　111 　年　　5 　　月　　31　　日
              　　刑事第十八庭  審判長法　官  何俏美
                                      法　官  黃紹紘
                                      法　官  陳海寧
以上正本證明與原本無異。      
如不服本裁定，應於收受送達後5日內向本院提出抗告狀。
                                      書記官  謝文傑
中　　華　　民　　國　　111 　年　　5 　　月　　31　　日
附表：
編   號 聲請書附表編號  罪名  宣告刑  犯罪日期 最後事實審  確定判決  備註      法院案號 判決日期 法院案號 確定日期  1 1 三人以上共同詐欺取財 有期徒刑1年2月  106年6月21日 臺灣士林地方法院106年度訴字第329號 107年1月16日 臺灣士林地方法院106年度訴字第329號 107年2月22日  2 2 詐欺取財 有期徒刑6月 106年7月3日 臺灣桃園地方法院106年度審易字第2779號 107年1月17日 臺灣桃園地方法院106年度審易字第2779號 107年2月26日  3 3至27 販賣第三級毒品 有期徒刑3月6月（共25罪） 105年4月27日 105年4月28日(4次) 105年4月29日(2次) 105年4月30日 105年5月1日(2次) 105年5月2日(2次) 105年5月20日 105年5月21日(3次) 105年5月22日(2次) 105年6月6日(2次) 105年6月7日(4次) 105年6月8日 臺灣高等法院108年度上訴字第3938號 109年10月22日 最高法院110年度台上字第1627號 110年5月20日 編號3至5部分，前經臺灣桃園地方法院106年度訴字第756號判決應執行有期徒刑4年6月，經臺灣高等法院108年度上訴字第3938號判決駁回上訴，再由最高法院110年度台上字第1627號判決編號3、4部分駁回上訴確定，編號5則撤銷發回，由臺灣高等法院110年度上更一字第145號審理，而經受刑人撤回上訴確定 4 28 販賣第三級毒品 有期徒刑3月7月 105年5月22日      5 29 販賣第三級毒品 有期徒刑3月6月 105年4月27日 臺灣桃園地方法院106年度訴字第756號判決 108年7月24日 臺灣桃園地方法院106年度訴字第756號判決 110年11月16日